【裁判字號】    98,毒抗,797
【裁判日期】    980805
【裁判案由】    聲請觀察勒戒
【裁判全文】
臺灣高等法院臺中分院刑事裁定         98年度毒抗字第797號
抗  告  人
即  被  告  甲○○
上列抗告人因聲請觀察勒戒案件，不服臺灣臺中地方法院中華民
國98年5月25日裁定（98年度毒聲字第295號）提起抗告，本院裁
定如下：
    主  文
抗告駁回。
    理  由
一、本件抗告人即被告甲○○（下稱被告）抗告意旨略以：警方
    告知被告再犯超過5年，適用協助指認藥頭可獲減刑緩起訴
    易科罰金5萬元取代勒戒，被告犯後非常後悔自責，表示願
    意指認也願意易科罰金，被告於民國（下同）98年4月13日
    奈股98年度偵字第6900號出庭指證藥頭嚴競薇。被告於臺灣
    雅聞生技股份公司擔任中區業務員，且已婚育有一女，太太
    目前沒有工作有身孕中，如果被告去勒戒經濟及生活上會陷
    入困境，懇請庭上檢察官能給予有心改過有照協議的被告緩
    起訴易科罰金等語。
二、經查：被告基於施用第二級毒品甲基安非他命之犯意，於98
    年3月30日某時許，在其位於臺中市○○區○○路二段278號
    4樓之5之住處，非法施用第二級毒品甲基安非他命1次，嗣
    於98年3月30日20時許，在上址住處經警查獲，並扣得甲基
    安非他命1包之事實，業據被告於於警、偵訊時均坦白承認
    ，並有被告所有供其施用之第二級毒品甲基安非他命（淨重
    2.5769公克、鑑驗用餘凈重2.5758公克）扣案可證，且經警
    採集其尿液送往中山醫學大學附設醫院檢驗科以氣相層析質
    譜儀（即ＧＣ／ＭＳ）方法檢驗結果，確呈第二級毒品甲基
    安非他命於人體代謝後之安非他命、甲基安非他命陽性反應
    等情，有委託鑑驗尿液代號真實姓名對照表、中山醫學大學
    附設醫院98年4月16日檢驗報告、行政院衛生署草屯療養院
    草療鑑字第0980400095號鑑定書各1紙在卷可按，足認被告
    前開自白確與事實相符。又被告前因施用毒品案件，經法院
    裁定送觀察勒戒後，無繼續施用毒品傾向，已於91年9月19
    日觀察勒戒執行完畢釋放，且被告於前開觀察勒戒執行完畢
    後迄今，並無另因施用毒品案件經法院裁定令入勒戒、戒治
    處所施以觀察勒戒、強制戒治或經法院追訴處罰之情事，此
    有臺灣臺中地方法院檢察署刑案資料查註紀錄表、全國施用
    毒品案件紀錄表、臺灣高等法院被告前案紀錄表在卷可憑。
    則被告自前開觀察勒戒執行完畢後，迄本案施用第二級毒品
    甲基安非他命之期間，已逾5年，甚為明確。原審依毒品危
    害防制條例第20條第1項、觀察勒戒處分執行條例第3條第1
    項規定，准許檢察官之聲請裁定將被告送勒戒處所觀察、勒
    戒，經核於法並無不合。被告徒以上情提起抗告，辯稱：其
    配合出庭指證藥頭嚴競薇，懇請庭上給予有心改過有照協議
    的被告緩起訴易科罰金云云，並非法院審酌應否裁定送觀察
    、勒戒之事由，本件抗告為無理由，應予駁回。
三、據上論結，依刑事訴訟法第412條，裁定如主文。
中    華    民    國    98    年    8     月    5     日
            刑事第七庭   審判長法  官 林  榮  龍
                               法  官 鄭  永  玉
                               法  官 江  錫  麟
以上正本證明與原本無異。
不得再抗告。
                               書記官 鄧  智  惠
中    華    民    國    98    年    8     月    6     日


司法院資訊處製作；財團法人民間司法改革基金會備份。
